臺灣士林地方法院刑事判決
111年度交簡字第38號
公  訴  人  臺灣士林地方檢察署檢察官
被      告  連木榮


選任辯護人  劉宛甄律師
            丁銓佑律師
上列被告因公共危險案件，經檢察官提起公訴（110年度偵字第2
2412號），被告於本院準備程序中自白犯罪（111年度交易字第8
8號），經本院裁定改依簡易判決處刑如下：
    主  文
連木榮犯駕駛動力交通工具而血液中酒精濃度達百分之零點零五
以上罪，處有期徒刑肆月，如易科罰金，以新臺幣壹仟元折算壹
日。緩刑貳年。
   事實及理由
一、被告連木榮於民國110年8月21日19時許，在新北市八里區中
    華路一友人住處飲用麻油雞湯酒類3碗後，飲畢時身體所含
    酒精濃度已達不能安全駕駛動力交通工具之程度，竟明知服
    用酒類或其他相類之物，致不能安全駕駛動力交通工具者，
    即不得駕駛動力交通工具，仍於同日(21日)22時許，騎乘車
    牌號碼000-0000號普通重型機車往八里方向行駛，行經新北
    市八里區中華路1段與大崁三街口，因穿越路口時未注意來
    車，並禮讓直行車先行，適逢林上貿騎乘車牌000-0000號大
    型重機車行駛而至，亦未應注意駕駛車輛之前方路況，而超
    速行駛，2人發生碰撞倒地。被告連木榮、林上貿均受有傷
    害(被告連木榮、林上貿所涉過失傷害罪部分，均撤回告訴
    ，本院另行處理)，嗣淡水馬偕紀念醫院協助對連木榮進行
    酒精抽血檢測，測得被告連木榮血液酒精濃度值為228.7MG/
    DL(換算呼氣酒精值為1.14MG/L)始悉上情。
二、證據部分增列「民國111年11月2日被告於本院準備程序中之
    自白」外，其餘證據均引用檢察官起訴書（如附件）公共危
    險罪部分之記載。
三、
  ㈠被告行為後，刑法第185條之3第1項第1款規定業於民國111年
    1月28日修正公布，並於同年月30日施行。修正前刑法第185
    條之3第1項第1款規定：「駕駛動力交通工具而有下列情形
    之一者，處2年以下有期徒刑，得併科20萬元以下罰金：一
    、吐氣所含酒精濃度達每公升0.25毫克或血液中酒精濃度達
    百分之0.05以上」；修正後則規定：「駕駛動力交通工具而
    有下列情形之一者，處3年以下有期徒刑，得併科30萬元以
    下罰金：一、吐氣所含酒精濃度達每公升0.25毫克或血液中
    酒精濃度達百分之0.05以上」。經比較新舊法，修正後規定
    將法定刑有期徒刑部分提高為3年以下，而罰金部分提高為3
    0萬元以下，自以修正前規定對於被告較為有利，依上規定
    ，即應適用被告行為時即修正前刑法第185條之3第1項第1款
    之規定。
　㈡爰以行為人之責任為基礎，並審酌被告明知酒精對人之意識
    能力有不良影響，而酒後駕車對一般用路人及駕駛人自身均
    有高度危險性，竟於飲用酒類後，未待酒精代謝消退，於血
    液酒精濃度值為228.7MG/DL(換算呼氣酒精值為1.14MG/L)之
    狀態下，仍心存僥倖，駕駛機車行駛於市區道路，漠視自己
    安危，亦罔顧用路人生命、身體之安全，且亦因此與他人發
    生行車事故，殊值非難，併衡以其業已與告訴人林上貿和解
    ，此有附卷調解筆錄可佐，復於本院準備程序能坦認犯行（
    本院111年度交易字第88號卷第133、145頁），尚有悔悟之
    犯後態度，及斟酌本件為被告初犯酒後超標駕車，此有臺灣
    高等法院被告前案紀錄表附卷可按，與考量被告為國中畢業
    之智識程度、未婚，無業，依靠政府救濟金生活狀況等一切
    情狀，量處如主文所示之刑，併諭知易科罰金之折算標準，
    資為懲儆。
　㈢另查被告前未曾因故意犯罪受有期徒刑以上刑之宣告，有上
    開前案紀錄表可按（111年度交易字第88號卷第141頁），本
    院衡酌被告一時失慮，致犯本案，雖血液酒精濃度值為228.
    7MG/DL(換算呼氣酒精值為1.14MG/L)，惟念本案為其初犯酒
    後超標駕車，犯後始終坦認犯行，見有悔悟，認其經此偵審
    程序及科刑宣告之教訓後，當知所警惕而無再犯之虞，其所
    受宣告之刑以暫不執行為適當，併予宣告緩刑2年，以勵來
    茲而啟自新。 
四、據上論結，應依刑事訴訟法第449條第1項前段、第3項、第4
    54條第2項，修正前刑法第185條之3第1項第1款，刑法第2條
    第1項前段、第41條第1項前段、第74條第1項第1款，刑法施
    行法第1條之1第1項，逕以簡易判決處刑如主文。
五、如不服本判決，得於判決書送達之翌日起20日內，以書狀敘
    述理由（應附繕本），向本院提出上訴。 
本案經檢察官錢義達提起公訴，檢察官靳開聖到庭執行職務。。
中　　華　　民　　國　　111 　年　　11　　月　　29　　日
                  刑事第五庭法  官  蔡明宏
以上正本證明與原本無異。
如不服本判決，應於收受送達後20日內向本院提出上訴書狀，並
應敘述具體理由；其未敘述上訴理由者，應於上訴期間屆滿後20
 日內向本院補提理由書 (均須按他造當事人之人數附繕本 )，
「切勿逕送上級法院」。告訴人或被害人如對於本判決不服者，
應具備理由請求檢察官上訴，其上訴期間之計算係以檢察官收受
判決正本之日期為準。
因疫情而遲誤不變期間，得向法院聲請回復原狀。
                            書記官  劉致芬
中　　華　　民　　國　　111 　年　　11　　月　　29　　日
附錄本案論罪科刑法條：
修正前中華民國刑法第185條之3第1項第1款
駕駛動力交通工具而有下列情形之一者，處2年以下有期徒刑，
得併科20萬元以下罰金：
一、吐氣所含酒精濃度達每公升零點二五毫克或血液中酒精濃度
    達百分之零點零五以上。